臺灣基隆地方法院刑事判決　　　　　　　96年度簡上字第16號
上　訴　人　臺灣基隆地方法院檢察署檢察官
被　　　告　丙○○
上列上訴人因被告侵占遺失物案件，不服本院基隆簡易庭中華民
國95年12月15日95年度基簡字第1137號第一審簡易判決（原聲請
案號：95年度偵字第5083號）提起上訴，本院管轄之第二審合議
庭判決如下：
    主  文
原判決撤銷。
丙○○意圖為自己不法之所有，而侵占離本人所持有之物，處罰
金新臺幣伍仟元，如易服勞役，以新臺幣壹仟元折算壹日。
    事　實
一、丙○○於民國95年9 月間某日，在基隆市○○路麥當勞旁人
    行地下道階梯上，拾獲乙○○於95年9 月中旬某日，在基隆
    市火車站附近，遭真實姓名不詳之人所竊，而脫離乙○○本
    人所持有之NOKIA 牌行動電話手機1 支（價值約新臺幣【下
    同】3,000 元），竟意圖為自己不法之所有，予以侵占入己
    ，並於同年月29日，持往同市○○路291 號萬虹通訊有限公
    司變賣，得款300 元，供己花用完畢，嗣為警循線查獲上情
    。
二、案經基隆市警察局第一分局移送臺灣基隆地方法院檢察署檢
    察官偵查後聲請簡易判決處刑。
    理  由
壹、程序事項：
一、按「被告以外之人於審判外之言詞或書面陳述，除法律有規
    定者外，不得作為證據」，刑事訴訟法第159 條第1 項固定
    有明文。惟被告以外之人於審判外之陳述，雖不符同法第15
    9 條之1 至之4 之規定，而經當事人於審判程序同意作為證
    據，法院審酌該言詞陳述或書面陳述作成時之情況，認為適
    當者，亦得為證據。又當事人、代理人或辯護人於法院調查
    證據時，知有第159 條第1 項不得為證據之情形，而未於言
    詞辯論終結前聲明異議者，視為有前項之同意，同法第159
    條之5 亦定有明。查證人乙○○於警詢時之指述，為審判外
    之陳述，公訴人及被告於本院準備程序及審判程序中對於前
    述證人於偵查中之指述，均表示沒有意見，且迄於言詞辯論
    終結前亦未聲明異議。本院審酌渠等陳述作成時之情況，核
    無違法取證或其他瑕疵，認為以之作為證據為適當，上開證
    人於審判外之陳述，自得做為證據。
二、卷附舊機回估切結書及台灣大哥大股份有限公司雙向通聯資
    料查詢各1 份等書證，檢察官及被告均不爭執其證據能力，
    且查無顯不可信之情況，依刑事訴訟法第159 條之4 規定，
    均認有證據能力。
貳、實體事項：
一、前揭事實，業據被告丙○○於警、偵訊及本院調查、審理時
    供承不諱，核與證人即被害人乙○○於警詢時所證情節大致
    相符，且有舊機回估切結書及台灣大哥大股份有限公司雙向
    通聯資料查詢各1 份在卷可憑，被告之自白核與事實相符，
    可以採信。本案事證明確，被告犯行均堪認定，應依法論科
    。
二、核被告丙○○所為，係犯刑法第337 條之侵占離本人所持有
    之物罪。又按刑法施行法第1 條之1 之規定：「中華民國94
    年1 月7 日刑法修正施行後，刑法分則編所定罰金之貨幣單
    位為新臺幣。94年1 月7 日刑法修正時，刑法分則編未修正
    之條文定有罰金者，自94年1 月7 日刑法修正施行後，就其
    所定數額提高為三十倍。但72年6 月26日至94年1 月7 日新
    增或修正之條文，就其所定數額提高為三倍。」，相關分則
    法律之罰金刑，自應依上開規定配合調整。據此，刑法第33
    7 條之規定，於94年1 月7 日刑法修正時並未修正，且因非
    屬72年6 月26日至94年1 月7 日所新增之條文，是自應就其
    所定罰金數額提高為30倍，亦即為新臺幣150,000 元，附此
    敘明。
三、原審就被告侵占離本人所持有之物罪予以論罪科刑，固非無
    見，然如前所述，刑法第337 條之侵占離本人所持有之物罪
    之法定本刑為新臺幣15,000元以下之罰金，且刑法第47條第
    1 項明定，須係前受有期徒刑之執行完畢，或一部之執行而
    赦免後，5 年以內故意再犯有期徒刑以上之罪者，始得論以
    累犯，是原審就被告所犯法定最重本刑為罰金刑之行為，判
    處其有期徒刑5 月，且論以累犯，於法即有未合，上訴人之
    上訴為有理由，自應由本院將原判決撤銷改判。爰審酌被告
    之犯罪動機、犯罪手段平和，所得財物價值不高，所生危害
    非鉅，且犯後坦承犯行之態度等一切情狀，量處如主文所示
    之刑，併諭知易服勞役之折算標準。
四、據上論斷，應依刑事訴訟法第455 條之1 第1 項、第3 項、
    第369 條第1 項前段、第364 條、、第299 條第1 項前段，
    刑法第337 條、第42條第3 項，刑法施行法第1 條之1 ，判
    決如主文。
本案經檢察官甲○○到庭執行職務。
中　　華　　民　　國　　96　　年　　3　　 月　　21　　日
                  刑事第二庭審判長法　官　  王敏慧
                                  法　官　  許心
　　　　　　　　　　　　　　　　　法　官　  劉桂金
以上正本證明與原本無異。
不得上訴。
中　　華　　民　　國　　96　　年　　3　　 月　　21　　日
                                  書記官    鄧順生
附錄論罪法條
刑法第337條
意圖為自己或第三人不法之所有，而侵占遺失物、漂流物或其他
離本人所持有之物者，處5 百元以下罰金。
